【裁判字號】    89,易,4211
【裁判日期】    900307
【裁判案由】    贓物
【裁判全文】
臺灣板橋地方法院刑事判決                        八十九年度易字第四二一一號
    公  訴  人  臺灣板橋地方法院檢察署檢察官
    被      告  戊○○
右列被告因贓物案件，經檢察官提起公訴（八十九年度偵字第一二○六二號），本院
判決如左：
    主  文
戊○○故買贓物，處有期徒刑月，如易科罰金以佰元折算壹日。
    事  實
一、緣甲○○所生產、原存放於停在臺北縣板橋市○○路一○三巷一號屋前之牌照Ｇ
    二─○一三六號廂型車內、每件批發價新臺幣（下同）一百八十元之正豐牌休閒
    衫七百件及長褲二百件，於民國八十九年六月十九日凌晨二時許失竊。戊○○於
    八十九年六月十九日早晨起至同年月二十四日中午前之某時許，在臺北縣板橋市
    ○○路與民生路口，明知綽號「小林」之真實姓名不詳男子所兜售如前述之正豐
    牌休閒衫及長褲均係來路不明之贓物，仍以五千元之低價，向小林購得全新之正
    豐牌休閒衫及長褲一百五十件。嗣戊○○於八十九年六月二十四日中午十二時三
    十分許，帶同不知情之丁○○、丙○○（二人業經處分不起訴），在臺北縣板橋
    市○○路五十二號前擺地攤，以每件衣褲一百元之價格零售上開衣褲時，為甲○○之妻許金蓮發現後，繼通知甲○○會同警員前來查獲，當場扣得戊○○故買之
    正豐牌休閒衣褲一百零四件及其販賣所得二千七百元。
二、案經甲○○訴由臺北縣警察局海山分局報請臺灣板橋地方法院檢察署檢察官偵查
    起訴。
    理  由
一、右揭被告戊○○向「小林」以五千元購得全新之一百五十件正豐牌休閒衫、長褲
    ，嗣如何帶領不知情之丁○○、丙○○擺地攤，以每件一百元之價格販賣，為許
    金蓮發現後，再帶同甲○○會警前來查獲之事實，業據戊○○於偵、審中供承不
    諱，核與丁○○、丙○○就渠與被告如何擺攤販賣衣褲被發現，暨告訴人甲○○
    、證人許金蓮就如何發現、查獲所述情節相符，並有分別載明於臨時代保管條及
    贓證物品清單之正豐牌休閒衣褲一百零四件與二千七百元扣案可稽；而扣案之正
    豐牌衣褲係甲○○所生產，每件批發價一百八十元，原存放在停靠於臺北縣板橋
    市○○路一○三巷一號屋前之牌照Ｇ二─○一三六號廂型車內，於八十九年六月
    十九日凌晨二時許遭竊，即係盜贓物。
二、被告雖辯稱伊於八十九年六月十五日晚上十時許向小林購買，當天購買前曾接到
    小林打來之電話，不知扣案之衣褲贓物云云。惟查：(一)乙○○供稱係被告使用之
    0000-000000號行動電話於八十九年六月十五日僅有鄭阿褒及蔡振裕來電，有和
    信電信股份有限公司來函檢具之通聯紀錄一件在卷，其中鄭阿褒係被告之母，蔡
    振裕為被告前夫，業經被告供明，即無被告所謂「小林」之男子來電，而正豐牌
    係甲○○生產，於八十九年六月十九日始失竊，衡情當不可能於同年六月十五日
    即為被告買受，可見其購得扣案衣褲應係自八十九年六月十九日早晨起至其被查
    獲時止前之某時。(二)被告前曾在明曜百貨公司代班擔任高級休閒服專櫃銷售員數
    週，並其姐丁○○所開設之淡水鎮某服飾店看店三、四個月等情，業據丁○○、
    丙○○及被告男友乙○○到庭證實（見本院八十九年十二月六日及同年十二月二
    十八日訊問筆錄），被告就無瑕疵之扣案新品正豐牌休閒衫、褲之價值應有所瞭
    解，而「小林」非從事服飾經銷、販售之業者，其兜售之地點亦非通常批發、銷
    售之公共市場或店面，於購買時復未受提示扣案衣褲之來源或授權證明等情為被
    告所自承，以其具備之銷售經驗，就該批全新衣褲之售價顯與市價不相當，要難
    諉為不知，參以被告供稱：「要買之前他打電話有跟我講這一袋衣褲有問題。：
    ：（小林有無告訴你衣服來源？）沒有，他只說這衣服有問題。：：我只是覺得
    衣服為什麼麼會這麼便宜，就是因為貪嘛！我是覺得很便宜才會跟他買。」、「
    （賣你貨的人是否告訴你貨的來源或這批貨的性質？）沒有，他只說這批貨有問
    題，但沒說是什麼問題」（見本院八十九年十二月六日及九十年一月三十一日訊
    問筆錄），可見被告向小林買受時，已知扣案之正豐牌衣褲係贓物，所辯無非卸
    責之詞，不值採信。是本件事證明確，被告之犯行堪以認定，自應依法論科。
二、核被告所為係犯刑法第三百四十九條第二項之故買贓物罪；其行為後刑法第四十
    一條就得易科罰金之罪，業於九十年一月十日修正公布為「犯最重本刑為五年以
    下有期徒刑之罪」，於同年月十二日生效，經比較結果，依刑法第二條第一項之
    規定，自應適用裁判時之新法於被告最有利。茲被告無犯罪前科，有臺灣高等法
    院檢察署刑案紀錄簡覆表及臺灣高等法院被告全國前案紀錄表可考，爰審酌其素
    行、犯罪之動機、目的、手段、所生危害及犯後態度等一切情狀，量處如主文所
    示之刑，並諭知易科罰金之折算標準，資以懲儆。又扣案之二千七百元係被告故
    買贓物中之部分衣褲變賣易得之財物，非因犯罪直接取得，自無庸沒收（司法院
    院字第二一四○號解釋意旨參照），併予敘明。
據上論斷，應依刑事訴訟法第二百九十九條第一項前段，刑法第三百四十九條第二項
、第二條第一項前段、修正後第四十一條第一項前段，罰金罰鍰提高標準條例第一條
前段、第二條，判決如主文。
本案經檢察官許景森到庭執行職務
中      華      民      國  九十      年      三      月      七      日
                                      臺灣板橋地方法院刑事第五庭
                                          法  官  周建興
右正本證明與原本無異。
如不服本判決，應於判決送達後十日內，向本院提出上訴狀。
                                          書記官  許清秋
中      華      民      國    九十      年      三      月      十三    日
刑法第三百四十九條
收受贓物者，處三年以下有期徒刑、拘役或五百元以下罰金。
搬運、寄藏、故買贓物或為牙保者，處五年以下有期徒刑、拘役或科或併科一千元以
下罰金。
因贓物變得之財物，以贓物論。


司法院資訊處製作；財團法人民間司法改革基金會備份。
